Grégory Gilbert

Ingénieur informatique

Saulx les chartreux 23/07/1987 Français









Profil

Fort de plusieurs années d'expérience dans le service informatique dans différentes structures TPE-PME-ETI. Je cherche à intégrer une entreprise pour le maintien en condition opérationnelle du système d'information. Mes qualités humaines, esprit de synthèse, enthousiasme et adaptabilité faciliteront mon intégration au sein de vos équipes et leur encadrement.

Domaines de compétences

Maintenance:

Assurer le maintien en condition opérationnelle du système d'information avec le niveau de service attendu.

Apporter une expertise et un support aux équipes du service S.I dans la résolution des incidents et des problèmes.

Qualifier les nouvelles versions logicielles ou matérielles de l'infrastructure.

Mener des actions réactive et proactive pour garantir une qualité de service.

Participer à l'étude et à l'analyse des besoins de l'entreprise en matière de système d'exploitation

Participer à la définition du PRA et PCA

Rédaction de rapport / procédure technique et de tableau de bord avec suivi des KPI.

Suivi des achat matériels et licences.

Systèmes et Réseaux :

Installation et configuration des rôles serveur Microsoft (Active Directory, DNS, DHCP, WSUS, WDS, ...). Installation et configuration des services distribution Linux (Ubuntu - Debian, NIS, LDAP, SSSD, DNS, DHCP, NFS,...). Hyperviseur sous Proxmox & VirtualBox.

Solution de sauvegarde de VM sous Proxmox Backup Serveur pour la solution Proxmox.

Autre solution de sauvegarde & backup avec Veeam (VM et client).

Gestion du parc informatique des incidents et projet via les logiciels GLPI-FusionInventory ou OCS / JIRA.

Supervision du parc informatique, serveur, service, client et réseau avec Nagios / PRTG.

Installation et configuration d'OpenVPN avec génération certificat client.

Automatisation avec script Batch/Shell.

Solution backup pc client Atempo

Configuration de réseau LAN / WAN.

Requête/Trame DHCP, DNS, TCP/UDP, SNMP.

Routage protocole IGP/EGP - RIP/OSPF.

IPV4/IPV6.

VLAN

Sous réseau IP.

Sécurité informatique :

Adaptation de la politique de sécurité informatique du S.I.

Sécurité d'accès réseau : authentification, autorisation et privilège minimum (Windows et Linux).

Pare-feu matériel (watchguard / stormshield / pfsense), pare-feu machine (linux) shorewall.

GPO, ACL, SSH

Gestionnaire de ressources FSRM (Windows).

Veille technologique et scientifique.

Usage de la distribution Kali Linux, connaissance d'énumération des machines avec ARPING et FPING.

Scan de ports et prise d'empreinte des services avec NMAP et NBSCAN.

Vulnérabilités hôtes clients-serveurs avec de Metasploit et Armitage.

Analyse réseau avec Wireshark et sniffing réseau avec Ettercap.

Compréhension des attaques du social engineering.

Sensibilisation du S.I. via les guides de bonne pratique de l'ANSSI.

Mise en place sous linux du fail2ban.

Communication de l'information :

Algorithme des graphes.

Réseau répartie.

Réseau de Pétri.

Théorie de l'information.

Droit:

Responsabilité de l'administrateur systèmes et réseaux

Droit de la propriété intellectuelle

Droit à la sécurité informatique et à la protection de la vie privée.

CNIL.

Autres domaines de compétences :

Gestion de projet informatique Gantt / Pert / MPM - Gestion commercial - Gestion de ressource humaine.

Expériences professionnelles

Mai 2022 - à maintenant

Ingénieur système 🔖 Ecole Polytechnique

Palaiseau, France

 Ingénieur système, gérant du service informatique du Département de l'enseignement de l'Informatique de l'école Polytechnique (DIX), en charge de la maintenance et de l'évolution de l'ensemble du système d'information et du support client (professeur - élèves) du DIX.

Janvier 2020 - Août 2021

Ingénieur système 🔖 ENSTA Paris - UMA

Palaiseau, France

 Ingénieur système, gérant du service informatique du laboratoire de l'Unité de Mathématiques Appliquées (UMA) de l'école ENSTA, en charge de la maintenance et de l'évolution de l'ensemble du système d'information, gérant des serveurs de calcul scientifique de l'UMA et du support client (enseignants chercheurs).

Juin 2019 - Novembre 2019

Ingénieur système 🔖 HORIBA Jobin Yvon

Palaiseau, France

• Ingénieur système, en charge de la maintenance des serveurs et de l'évolution de l'ensemble du système d'information d'Horiba France.

Septembre 2017 - Mars 2019 Administrateur système et réseau ♥ Krono-Safe

Orsay, France

 Administrateur système et réseau, assurant le maintien en condition opérationnelle (MCO) de l'ensemble du système d'information, en charge de pallier le besoin grandissant des demandes de production.

Mai 2017 - Juillet 2017

Administrateur système et réseau Agglomération « Paris-Saclay » Orsay, France

• (Stage de fin d'étude) Administrateur système et réseau, projet de supervision avec analyse trafic réseau.

Septembre 2015 - Août 2016 Technicien d'Infrastructure ♥ Auto-entrepreneur Saulx les chartreux, France

• Technicien d'Infrastructure dans ma propre société, assurant le support client de niveau 1 et 2 de mon portefeuille client.

Mai 2015 - Juillet 2015

Technicien d'Infrastructure ♥ Mairie

Saulx les chartreux, France

• (Stage de fin d'étude) Technicien d'Infrastructure, assurant le support client de niveau 1 et 2.

Septembre 2012 - Août 2014 Technicien d'Infrastructure ♥ Micro-Prestations

Les Ulis, France

• Technicien d'Infrastructure, en prestation de service, en charge de support client de niveau 1 et 2 et administration serveurs.

Diplômes

2017 - 2018	Master « Administrateur Réseaux, Systèmes et Sécurité »,	CFA AFTI, Orsay
2016 - 2017	Licence « Architecture des Systèmes en Réseaux »,	Université d'Evry
2014 - 2015	RNCP niveau III « Technicien Supérieur en Informatique »	Philiance, Courcouronnes
2012 – 2014	BTS « Services Informatiques aux Organisations »	l'ISCIO, Orsay

Centres d'intérêt

Photographie Sport - Fitness Participation à des compétitions Esport

